【裁判字號】    98,聲再,387
【裁判日期】    981125
【裁判案由】    貪污治罪條例
【裁判全文】
臺灣高等法院刑事裁定               98年度聲再字第387號
再審聲請人
即受判決人  甲○○
上列再審聲請人因違反貪污治罪條例案件，對於本院89年度重上
更(三)字第229號，中華民國90年6月12日確定判決（臺灣桃園地方
法院84年度訴字第470號，起訴案號：84年度偵字第897、965號
），聲請再審，本院裁定如下：
    主  文
再審之聲請駁回。
    理  由
一、聲請意旨略以：(一)調查局人員於民國84年1月24日搜索，扣
    得之臺北關稽查組旅客行李提領掛號單NO00000000號證物，
    未隨案移送，並不存在於本案裏。該證物足以證明聲請人依
    法向臺北關稅局申請提領酒類、石雕等物，進而足以證明聲
    請人並無原確定判決所認定之犯罪事實，此顯足以動搖原確
    定判決，而為無罪之判決。(二)原確定判決第10頁倒數第2、3
    行載以第965號偵查卷第41至46頁聲請人之調查筆錄作為論
    罪之依據。然上開筆錄乃與聲請人不相干之蔡志陽之筆錄。
    (三)依林志雄之調查筆錄，林志雄係於83年5月4日自泰國返台
    ，其於93年11月間並無入境紀錄，足證原判決認定林志雄於
    83  年11月間返台寄存物品等情，與事實不符，由此亦足以
    證明聲請人無原確定判決認定之犯罪。(四)陳崑順、林寶蓮、
    李美葉之供述及所提出之證物，臺北關稅局84年2月14日北
    普稽密字第25號函均與聲請人不相干；潘松坤、劉聰明、蔡
    文標之證述係敘述存關物品提領之相關規定及辦法；又依黃
    鴻達之自白，聲請人交給黃鴻達係他人因超量水果存關之存
    關條。以上均足以證明聲請人並無原確定判決所認定之事實
    。爰依刑事訴訟法第420條第1項第6款之規定聲請再審。
二、按聲請再審經裁定駁回後，不得以同一原因聲請再審，刑事
    訴訟法第434條第2項定有明文。經查上開聲請意旨(三)有關林
    志雄93年11月間，無入出境紀錄部分，業經本院以92年2月
    27日92年度聲再字第49號、93年2月13日93年度聲再字第38
    號認為無再審理由、及以92年11月12日92年度聲再字第437
    號、93年8月31日93年度聲再字第297號，以其係以同一原因
    聲請再審，分別裁定駁回再審之聲請，有上揭裁定書可稽，
    茲聲請人復以同一理由聲請再審，其聲請即不合法，此部分
    應予駁回。
三、刑事訴訟法第420條第1項第6款規定因發現確實之新證據，
    足認受有罪判決之人應受無罪、免訴、免刑或輕於原判決所
    認罪名之判決者，得為受判決人之利益，聲請再審。其所謂
    確實之新證據，係指該項證據，事實審法院於判決前因未經
    發見，不及調查斟酌，至其後始行發見者而言，且須以可認
    為確實足以動搖原確定判決，而為受判決人有利之判決者為
    限。查(一)聲請意旨指稱：臺北關稽查組旅客行李提領掛號單
    NO00000000號證物，未隨案移送，並不存在於本案裏云云。
    惟依聲請人84年1月26日調查筆錄：「（（提示：扣押物編
    號01：臺北關稽查組旅客行李提領掛號單NO00000000，中正
    機場存棧提領行李提單A012949至A012953）請你詳視該扣押
    物係為何人所有？作何用途？）（經詳視後作答）該扣押物
    臺北關稽組旅客提領掛號單NO00000000、中正機場存棧提領
    單A012949至A012953係我朋友謝祥方（苗栗縣銅鑼鄉東山製
    茶場，東山飯店負責人）於83年9月間委託朋友自國外託運
    機車零件壹批，因該零件係禁止進口物品，領機車報而未報
    ，故遭海關人員存關，謝乃於同年10月間持前述提領單等前
    來中正機場入境大廳圓山吧台，問我是否可以將該批機車零
    件申報提出，我向海關查詢後，知該批機車零件如再經申報
    進口，手續很麻煩，如要退運需繳交超重費及機票費合計約
    新台幣（下同）二萬餘元。我將詢問結果以電話回覆謝祥方
    ，渠表示該批零件總值約僅一萬餘元，既然無法進口，不如
    放棄，任由海關充歸國庫，至於前述提領單，我怕日後謝祥
    方向我索回，故一直放在我寢室抽屜裡」（84年度偵字第96
    5號卷第97、98頁）。依其所述，該旅客行李提領掛號單與
    本案原確定判決所認定：聲請人係就林志雄自國外搭機返台
    時，攜帶超過個人得攜帶入境限額之日本梅子酒乙瓶、洋酒
    起瓦士威士忌十二年份四瓶、罈裝紹興酒乙罈、小型石雕品
    八件及已破毀之茶壺乙支（已無價值）等應稅物品，於入境
    時因不願課徵進口關稅、公賣利益及營業稅等而寄存於關棧
    ，於入境後，乃將該存關條交予不知詳情之蔡吉平，由後者
    在航警局保安隊寢室內轉請甲○○設法代為處理提領，甲○
    ○取得存關條後，另行起意，將之交予黃鴻達，二人明知該
    存關條所寄存之物品，係超過限額之應稅物品，未經台北關
    依法定程序查驗、課徵進口稅額後，不得私自領取，二人竟
    基於犯意之聯絡，由黃鴻達利用其為中正航空站關棧櫃台員
    ，負責接受旅客行李、物品之寄存與提領供查驗等業務上機
    會，持甲○○所交付之存關條，自關棧中私自取出上開存關
    之日本梅子酒乙瓶、洋酒起瓦士威士忌十二年份四瓶、罈裝
    紹興酒乙罈、小型石雕品八件及已破毀之茶壺乙支，旋即持
    往管制區內之中正航空站地下室平日專供菸酒公賣局及免稅
    商店上下貨物之貨車停車凹槽處，交予駕駛航警局保安隊第
    六分隊車號ＡＳ─○五四七號所屬公用運輸工具之警用巡邏
    車在該處等候之甲○○，甲○○即將該漏稅之酒類、石雕及
    茶壺等物藏置於該巡邏車內，運回保安隊之隊部，嗣再帶出
    等情並無關連，從而此部分，自難認係足以動搖原確定判決
    ，而為聲請人有利之判決之新證據。(二)原確定判決第10頁倒
    數第2、3行所引第965號偵查卷第41至46頁，依卷內資料，
    係聲請人84年1月20日於桃園縣調查站之調查筆錄。至聲請
    人所謂之蔡志陽之調查筆錄則係卷存於84年度偵字第897號
    卷第41至43頁。業經本院調閱全卷審認明確，原判決所採證
    據與卷內資料並無不相符合之情形，聲請意旨就此顯然誤解
    。(三)至於聲請意旨所舉其他證據既均存於卷內，於判決前即
    已存在，自難謂係確實之「新證據」，聲請人其他聲請意旨
    則係就原確定判決採證、認事，證據取捨之職權行使，徒憑
    己見，任意指摘，自難謂合於前揭刑事訴訟法第420條第1項
    第6款之規定。本件聲請再審意旨除前開不合法部分外，其
    聲請均無理由，應予駁回。
據上論斷，應依刑事訴訟法第433條、第434條，裁定如主文。
中    華    民    國    98    年    11    月    25    日
                  刑事第十二庭審判長法  官  蔡永昌
                                    法  官  陳榮和
                                    法  官  蔡國在
以上正本證明與原本無異。
如不服本裁定，應於收受送達後五日內向本院提出抗告狀。
                                    書記官  顧哲瑜
中    華    民    國    98    年    11    月    25    日


司法院資訊處製作；財團法人民間司法改革基金會備份。
